臺灣宜蘭地方法院刑事判決　　　　　　　100年度訴字第409號
公　訴　人　臺灣宜蘭地方法院檢察署檢察官
被　　　告　林恩煌
上列被告因違反毒品危害防制條例案件，經檢察官提起公訴（
100年度毒偵字第634、637號），經本院裁定進行簡式審判程序
，爰不經通常審判程序判決如下：
    主  文
林恩煌施用第一級毒品，累犯，處有期徒刑拾月；又施用第一級
毒品，累犯，處有期徒刑拾月。應執行有期徒刑壹年伍月。
    事  實
一、林恩煌前因施用毒品案件，經本院以89年度毒聲字第282號
    裁定送觀察、勒戒，於民國89年6月16日觀察、勒戒執行完
    畢後，認無繼續施用毒品傾向，由臺灣宜蘭地方法院檢察署
    檢察官以89年度毒偵字第415號、89年度毒偵緝字第172號為
    不起訴處分確定；又因施用毒品案件，經本院於94年11月21
    日以94年度訴字第395號刑事判決判處有期徒刑7月、4月，
    定應執行刑有期徒刑9月確定，於95年9月18日執行完畢出監
    ；又因施用毒品、公共危險案件，經本院於96年11月12日以
    96年度訴字第405號刑事判決判處有期徒刑10月、3月，定應
    執行刑有期徒刑1年確定；又因施用毒品案件，經本院於98
    年1月5日以97年度訴字第549號刑事判決判處有期徒刑9月確
    定；另因詐欺、恐嚇等案件，經本院於98年4月27日以98年
    度易字第54號刑事判決判處有期徒刑6月、6月、6月、4月確
    定，並與前開毒品案件有期徒刑9月經本院以98年度聲字第
    530號裁定定應執行刑有期徒刑1年7月，再與前開執行刑有
    期徒刑1年接續執行後，於99年8月20日假釋出監；再於假釋
    期間中因施用毒品案件，經本院於100年5月16日以100年度
    易字第158號刑事判決判處有期徒刑5月確定。
二、詎林恩煌猶不知悔改，基於施用第一級毒品海洛因（下稱海
    洛因）之犯意，而為下列行為：(一)於100年6月29日凌晨2、3
    時許，在停放於宜蘭縣宜蘭市○○路34巷48之25號3樓之1住
    處樓下之自用小客車內，以用注射針筒注射之方式，施用海
    洛因1次，嗣其於100年6月29日晚間11時34分許，為警在宜
    蘭市○○路34巷48之25號3樓之1住處搜索，並於100年6月29
    日晚間11時50分許經警採集其尿液送鑑定之結果，呈嗎啡陽
    性反應；(二)於100年7月8日下午某時，在停放於宜蘭市○○
    路34巷48之25號3樓之1住處樓下之自用小客車內，以用注射
    針筒注射之方式，施用海洛因1次。嗣其於100年7月8日晚間
    10 時30分許，在宜蘭市大福陸宜興橋下為警攔檢，並於100
    年7 月8日晚間11時20分與經警採集其尿液送鑑定之結果，
    呈嗎啡陽性反應，始知悉上情。
三、案經宜蘭縣政府警察局及宜蘭縣政府警察局礁溪分局報請臺
    灣宜蘭地方法院檢察署檢察官偵查起訴。
    理  由
一、訊據被告林恩煌於本院審理中，對於上開施用毒品海洛因犯
    行坦承不諱，且其為警先後於100年6月29日晚間11時50分許
    、100年7月8日晚間11時20分許採集尿液送鑑定之結果，均
    呈嗎啡陽性反應，有宜蘭縣政府警察局毒品犯罪嫌疑人尿液
    採驗作業管制紀錄、宜蘭縣政府警察局礁溪分局毒品犯罪嫌
    疑人尿液採驗作業管制紀錄各1紙，及慈濟大學濫用藥物檢
    驗中心出具之檢驗總表2紙在卷可證，是被告之自白要與事
    實相符，足堪採信。又被告前因施用毒品案件，經本院以89
    年度毒聲字第282號裁定送觀察、勒戒，於89年6月16日觀察
    、勒戒執行完畢後，認無繼續施用毒品傾向，由臺灣宜蘭地
    方法院檢察署檢察官以89年度毒偵字第415號、89年度毒偵
    緝字第172號為不起訴處分確定，又因施用毒品案件，經本
    院以94年度訴字第395號刑事判決判處有期徒刑7月、4月，
    定應執行刑有期徒刑9月確定，又因施用毒品案件，經本院
    以96年度訴字第405號刑事判決判處有期徒刑10月確定，又
    因施用毒品案件，經本院以97年度訴字第549號刑事判決判
    處有期徒刑9月確定，又因施用毒品案件，經本院以100 年
    度易字第158號刑事判決判處有期徒刑5月確定，有卷附臺灣
    高等法院被告前案紀錄表可參。依上所述，本件事證明確，
    被告施用毒品犯行堪以認定，應依法論科。
二、查海洛因為毒品危害防制條例第2條第2項第1款所規定之第
    一級毒品，不得擅自施用，核被告前開2次施用海洛因之行
    為，均係犯毒品危害防制條例第10條第1項施用第一級毒品
    罪。被告施用行為前持有海洛因之低度行為，為其施用之高
    度行為所吸收，不另論罪。被告所犯上開2罪，犯意各別，
    行為互殊，應予分論併罰。查被告前因施用毒品案件，經本
    院以94年度訴字第395號刑事判決判處有期徒刑7月、4月，
    定應執行刑有期徒刑9月確定，於95年9月18日執行完畢出監
    ，有卷附臺灣高等法院被告前案紀錄表可按，其受有期徒刑
    之執行完畢，5年內再犯法定刑有期徒刑以上之上開2罪，為
    累犯，均依法加重其刑。爰審酌被告前經毒品危害防制條例
    觀察勒戒程序，再經本院多次就其施用毒品犯行判處有期徒
    刑後，竟再犯本件施用毒品犯行，惟念其坦承犯行，態度良
    好及施用情形等一切情狀，就其所犯上開2罪分別量處如主
    文所示之刑，並定其應執行之刑，以示懲儆。
據上論斷，應依刑事訴訟法第273條之1第1項、第299條第1項前
段，毒品危害防制條例第10條第1項，刑法第11條前段、第47條
第1項、第51條第5款，判決如主文。
本案經檢察官周建興到庭執行職務
中    華    民    國   100    年    11    月    1     日
                  刑事第五庭  法  官  辜漢忠
以上正本證明與原本無異。
如不服本判決應於收受本判決後10日內向本院提出上訴書狀，並
應敘述具體理由。若未敘述理由者，應於上訴期間屆滿後20日內
向本院補提理由書狀(均須按他造當事人之人數附繕本)。
                              書記官  林詩綺
中    華    民    國   100    年    11    月    2     日
附錄本案論罪科法條：
毒品危害防制條例第10條第1項
施用第一級毒品者，處 6 月以上 5 年以下有期徒刑。